【裁判字號】    95,上訴,277
【裁判日期】    950503
【裁判案由】    毒品危害防制條例
【裁判全文】
臺灣高等法院臺中分院刑事判決    民國95年度上訴字第277號
上  訴  人
即  被  告  丁○○
指定辯護人  本院公設辯護人  乙○○
上列上訴人因毒品危害防制條例案件，不服臺灣彰化地方法院中
華民國94年12月28日第一審判決（民國94年度訴字第1589號，起
訴案號：臺灣彰化地方法院檢察署民國94年度偵字第5718號），
提起上訴，本院判決如下：
    主  文
原判決關於丁○○部分撤銷。
丁○○共同連續販賣第壹級毒品，累犯，處有期徒刑柒年貳月。
扣案之分裝空袋參大包、ＢＥＮＱ牌行動電話壹具（序號000
000000000000號）沒收。
犯罪所得之財物新臺幣壹仟元沒收，如不能沒收時，以其財產抵
償之。
    事  實
一、丁○○曾於九十一年九月間，因違反毒品危害防制條例案件
    ，經原審法院於九十二年五月十八日判處有期徒刑七月確定
    ，入監執行後，於九十四年二月十五日因縮刑期滿，執行完
    畢。猶不知悔改，其與已判決確定之丙○○為兄弟關係，竟
    共同基於意圖販賣第一級毒品海洛因以營利之概括犯意聯絡
    ，先由丙○○向黃身家（另由檢察官偵辦中）及不詳年籍、
    姓名，綽號「進裕」之成年男子等人，購入第一級毒品海洛
    因後，在丙○○位於彰化縣溪湖鎮○○里○道街二三九號住
    處，以自備分裝袋加以稀釋分裝，分裝後，部分毒品則供留
    其等施用，其餘則供作販賣牟利之用。其等並以行動電話號
    碼0000000000號、0000000000號、0
    000000000號行動電話（丙○○供稱：僅用扣案之
    序號000000000000000號ＢＥＮＱ牌行動電
    話機具一支，而以其中一個號碼逾通話額度後，再換另一個
    號碼之方式使用行動電話。）作為販賣之聯絡電話。九十四
    年六月間，邱錫賢以0000000000號行動電話，撥
    打丙○○上開行動電話號碼聯絡後，在丙○○上開住處，連
    續向丙○○等人購買第一級毒品海洛因二次，每次新臺幣（
    下同）五百元，丙○○均推由丁○○交付毒品與邱錫賢，嗣
    於九十四年七月二十七日七時三十分許，經警持搜索票，至
    丙○○、丁○○上開住處當場查獲，並扣得丙○○所有，供
    其等販賣第一級毒品海洛因之分裝空袋三大包、ＢＥＮＱ牌
    行動電話一具（序號000000000000000號）
    、門號0000000000號、0000000000號
    、0000000000號行動電話號碼ＳＩＭ卡三枚，及
    於原審審理時自白，始查悉上情。
二、案經彰化縣警察局移請臺灣彰化地方法院檢察署檢察官偵查
    起訴。
    理  由
一、公訴人於原審準備程序時，證據問題，減縮及擴張起訴範圍
    ，即起訴被告與丙○○共同販賣海洛因三次與邱錫賢，一次
    與綽號「阿V」者，每次均為五百元（見原審卷(一)第一六一
    頁正面、卷(二)第三頁背面）先予敘明。
二、被告丁○○對於上開事實在原審偵審中及本院審理時均供認
    不諱，核與共同被告丙○○在原審及本院審理時供述之情節
    相符，並經證人邱錫賢在檢察官偵查中證述屬實。按邱錫賢
    在檢察官偵查中所為之陳述，並無顯不可信之情況，自得作
    為證據，此外並有共同被告丙○○所有使用之行動電話門號
    0000000000號行動電話之雙向通聯資料及監聽譯
    文等附卷可證。復有被告丙○○所有供其等販賣第一級毒品
    海洛因之分裝空袋三大包、ＢＥＮＱ牌行動電話一具（序號
    000000000000000號）、門號000000
    0000號、0000000000號、00000000
    00號行動電話號碼ＳＩＭ卡三枚等扣案可資佐證，足徵被
    告之自白與事實相符。本件事證業已明確，被告犯行堪以認
    定。
三、原審共同被告丙○○與被告丁○○二人將第一級毒品海洛因
    販入後，再加以稀釋包裝，賣予邱錫賢，其等有基於營利之
    意圖而販入海洛因，應可認定。核被告丁○○所為，係犯毒
    品危害防制條例第四條第一項之販賣第一級毒品罪。被告持
    有毒品海洛因之低度行為應為販賣之高度行為所吸收，不另
    論罪，被告丁○○與丙○○對於犯罪行為，有意思之聯絡及
    行為之分擔，依法均為共同正犯，被告丁○○先後二次犯行
    ，時間相接、犯罪構成要件相同，顯係基於概括犯意，為連
    續犯，應依刑法第五十六條之規定論以一罪，本應加重其刑
    ，惟販賣第一級毒品之法定本刑為死刑、無期徒刑，依法均
    不得加重。被告丁○○曾於九十一年九月間，因違反毒品危
    害防制條例案件，經原審法院於九十二年五月十八日判處有
    期徒刑七月確定，入監執行後，於九十四年二月十五日因縮
    刑期滿，執行完畢，有臺灣高等法院被告全國前案紀錄表及
    臺灣彰化地方法院檢察署刑案資料查註紀錄表各二份在卷可
    憑，其於有期徒刑執行完畢後，五年內再犯有期徒刑以上之
    本罪，為累犯，本應依刑法第四十七條之規定遞加重其刑，
    惟販賣第一級毒品之法定本刑為死刑、無期徒刑，依法不得
    加重。另考量被告僅二十餘歲，並坦承有施用毒品海洛因等
    情，有臺灣高等法院被告全國前案紀錄表及臺灣彰化地方法
    院檢察署刑案資料查註紀錄表等在卷可憑，足見被告確有施
    用毒品惡習。又本件係因共同被告丙○○天生即左手臂殘缺
    ，無法覓得良好的工作，且被告吸毒導致無法順利工作，支
    付其施用毒品及養家生活之費用，而販毒籌措其施用毒品、
    養家生活之費用，究其原因，亦無非肇因於被告本身無法戒
    絕毒品而起，且其所販賣之毒品數量尚屬輕微，相對於長期
    大量販賣毒品予不特定人之大毒梟，被告對社會治安及國民
    健康所造成之危害尚屬較輕，被告丁○○僅販賣二次，每次
    五百元之毒品，情節輕微，被告雖因一時貪念罹犯重典，然
    刑罰除制裁之功能外，更寓有教育、感化之目的，本件被告
    犯罪情節不免有情輕法重之情形，雖科處法定最低刑度仍有
    過重之虞，尚堪認其犯罪情狀有值憫恕之處，爰依刑法第五
    十九條之規定酌減其刑。原審以被告丁○○罪證明確，予以
    論罪科刑，原無不合，惟查被告並未販賣毒品海洛因予綽號
    「阿V」者，原判決誤認被告丁○○販賣毒品與綽號「阿V」
    者，尚有未洽，被告上訴意旨指原判決量刑太重，雖無理由
    ，惟原判決既有上開可議之處，自屬不能維持，應由本院將
    原判決關於丁○○部分撤銷改判。爰審酌被告明知毒品足以
    戕害人體之健康，竟為一己之私慾，販賣毒品營利，及其犯
    罪動機、目的、手段、犯罪所生危害等一切情狀，量處以有
    期徒刑七年二月。
四、又扣案之分裝空袋三大包、ＢＥＮＱ牌行動電話一具（序號
    000000000000000號），係被告丙○○所有
    ，供其等販賣第一級毒品所用之物，業據被告等供明在卷；
    被告丁○○販賣第一級毒品海洛因之所得共計一千元，均應
    依毒品危害防制條例第十九條第一項之規定宣告沒收，犯罪
    所得部分，如不能沒收時，以其之財產抵償之。至扣案之門
    號0000000000號、0000000000號、0
    000000000號行動電話號碼ＳＩＭ卡三枚，依國內
    電信公司定型化契約之約定，該晶片卡之所有權仍屬電信公
    司所有，申請人僅因承租門號而取得使用權，非屬被告所有
    ，且非屬違禁物，核與沒收之要件不符，故不予宣告沒收。
五、另扣案之第一級毒品海洛因一包（毛重約０．二公克）、殘
    留第一級毒品海洛因塑膠袋三個、已使用過注射針筒二支、
    斜口吸管一支、橡皮軟管一條，雖為共同被告丙○○所有，
    然共同被告丙○○供稱：上開該包海洛因等物係其施用毒品
    所用之物，應由其另案施用第一級毒品海洛因案件處理之。
    又扣案之ＢＥＮＱ牌行動電話（序號0000000000
    00000號）、已使用過之注射針筒十支、郵局存摺（戶
    名黃身家、帳號0000000號）一本及金融卡一枚、分
    裝空袋五大包，為黃身家所有，業據共同被告丙○○供明在
    卷，非屬被告所有，供犯罪所用之物，亦非屬違禁物，均不
    予宣告沒收，併予敘明。
六、公訴意旨又稱：被告丁○○於九十四年六月間，除上開犯罪
    事實外，尚販賣毒品海洛因予邱錫賢一次，綽號「阿V」者
    一次，每次均為五百元。因認為被告丁○○涉嫌毒品危害防
    制條例第四條第一項之販賣第一級毒品罪云云。經查(一)按犯
    罪事實應依證據認定之，無證據不得認定犯罪事實，刑事訴
    訟法第一百五十四條第二項定有明文。查被告丁○○自始至
    終均供稱，其僅幫助丙○○送毒品海洛因二次給邱錫賢，此
    外並無任何證據，足以證明被告丁○○有販賣超過二次毒品
    海洛因與邱錫賢，此超過部分之犯罪即屬不能證明。(二)按被
    告之自白，不得作為有罪判決之唯一證據，仍應調查其他必
    要之證據，以察其是否與事實相符，刑事訴訟法第一百五十
    六條第二項定有明文。查被告丁○○雖自白曾販賣毒品海洛
    因予綽號「阿V」者一次，價款為五百元，惟綽號「阿V」者
    究為何人，無法查明，亦無任何證據，足以證明其自白與事
    實相符，此部分之犯罪亦屬不能證明。上開不能證明犯罪之
    犯行，因公訴人認與前述有罪部分，有連續犯之裁判上一罪
    關係，依法不另為無罪之諭知。
七、被告丁○○經合法傳喚，無正當理由不到庭，爰不待其陳述
    ，逕行判決。
據上論斷，應依刑事訴訟法第三百六十九條第一項前段，第三百
六十四條、第三百七十一條、第二百九十九條第一項前段，毒品
危害防制條例第四條第一項、第十九條第一項，刑法第十一條前
段、第二十八條、第五十六條、第四十七條、第五十九條，判決
如主文。
本案經檢察官甲○○到庭執行職務。
中    華    民    國    95    年    5    月    3      日
            刑事第二庭  審判長法  官  李  璋  鵬
                              法  官  蕭  錦  鍾
                              法  官  胡  森  田
上列正本證明與原本無異。
如不服本判決應於收受送達後十日內向本院提出上訴書狀，其未
敘述上訴之理由者並得於提起上訴後十日內向本院補提理由書（
均須按他造當事人之人數附繕本）。
                              書記官  林  振  甫
中    華    民    國    95    年    5    月    4      日
                                                      Ａ


司法院資訊處製作；財團法人民間司法改革基金會備份。
